【裁判字號】    99,訴,154
【裁判日期】    991117
【裁判案由】    違反毒品危害防制條例
【裁判全文】
臺灣新竹地方法院刑事判決               99年度訴字第154號
公  訴  人  臺灣新竹地方法院檢察署檢察官
被      告  徐國本
選任辯護人  徐國楨律師
上列被告因違反毒品危害防制條例案件，經檢察官提起公訴（99
年度偵字第4591號），本院判決如下：
    主  文
徐國本所犯如附表一各欄所示之罪。各處如附表一論罪科刑欄所
示之刑。應執行有期徒刑陸年陸月；扣案之如附表三編號1 所示
之甲基安非他命沒收銷燬之；扣案如附表三編號2 至5 所示之物
均沒收；未扣案之販賣毒品所得共計新臺幣壹萬玖仟伍佰元均沒
收，如全部或一部不能沒收時，以其財產抵償之；未扣案之販賣
毒品所得共計新臺幣壹萬柒仟元應連帶沒收，如全部或一部不能
連帶沒收時，以其等財產連帶抵償之。
被訴販賣第一級毒品部分，無罪。
    事  實
一、徐國本明知安非他命，係屬毒品危害防制條例第2 條第2 項
    第2 款所列之第二級毒品，不得非法持有及販賣，竟單獨基
    於販售第二級毒品甲基安非他命（起訴書誤載為安非他命）
    以營利之犯意，或與戴國籌（未據起訴）共同基於販賣甲基
    安非他命以營利之犯意聯絡及行為分擔，先於不詳時、地，
    自不詳之人處取得數量不詳之甲基安非他命置放於徐國本位
    在新竹縣湖口鄉長嶺村四湖尾20號住處，並分別以其所持用
    門號0000000000號行動電話、戴國籌所持用門號0000000000
    號行動電話作為聯絡工具，先後為下列行為：
  (一)徐國本基於販售第二級毒品甲基安非他命以營利之犯意，於
    附表一編號1 、5 、7 、9 、10、12所示之交易時間，由以
    其所使用門號0000000000號行動電話，分別與羅世棧、李治
    松洽訂販賣第二級毒品甲基安非他命之數量、交易時間、地
    點後，再分別依約定時間至新竹縣湖口鄉○○路○ 段東興村
    集會所前、徐國本位在新竹縣湖口鄉長嶺村四湖尾20號住處
    、徐國本上開住處附近橋旁、後門停車場及新竹縣湖口鄉○
    ○路某加油站等處，以新臺幣（下同）1,000 元、2,500 元
    、8,000 元、6,000 元之價錢販賣甲基安非他命，並由徐國
    本交付甲基安非他命予羅世棧、李治松（各詳如附表一編號
    1 、5 、7 、9 、10、12所示）。
  (二)徐國本與戴國籌共同基於販賣甲基安非他命以營利之犯意聯
    絡及行為分擔，於附表一編號2 至4 、6 、8 、11所示之時
    間，由黃世月、王翠雲、張伯霖分別以門號0000000000號、
    0000000000號、0000000000號行動電話撥打戴國籌所使用門
    號為0000000000號行動電話，由戴國籌接聽洽定購買第二級
    毒品甲基安非他命數量、交易時間、地點後，再由黃世月、
    王翠雲、張伯霖分別至徐國本位在新竹縣湖口鄉長嶺村四湖
    尾20號住處旁、徐國本前開住處附近橋旁、新竹縣湖口鄉○
    ○路○ 段269 號湖北橋附近某處，以1,000 元、3,000 元、
    5,000 元、2,000 元之代價購買甲基安非他命，並由徐國本
    交付甲基安非他命（詳如附表一編號2 至4 、6 、8 、11所
    示）。
  (三)嗣於99年6 月2 日22時許，為新竹市警察局員警持臺灣新竹
    地方法院檢察署檢察官核發之拘票在新竹縣湖口鄉長嶺村四
    湖尾20號拘提徐國本，並在其住處扣得如附表三所示徐國本
    所有供犯本件犯行所用第二級毒品甲基安非他命、搭配門號
    0000000000號之NOKIA 廠牌行動電話（含SIM 卡）、夾鏈袋
    、戴國籌所有供犯本件犯行所用之電子磅秤，及如附表四所
    示非供本件犯罪所用之搭配門號0000000000號SAMSUNG 廠牌
    行動電話（含SIM 卡）、吸食器、帳單、藥鏟、自黏袋，而
    循線查悉上情。
二、案經新竹市警察局移請臺灣新竹地方法院檢察署檢察官偵查
    起訴。
    理  由
壹、程序方面：
    被告之辯護人對卷內公訴人所提出的證據資料，除認證人廖
    乾名、羅世棧之警詢供述，係被告以外之人於審判外之言詞
    陳述，無證據能力外，其餘證據能力均不爭執（見本院卷第
    44頁），經查：
一、證人羅世棧之警詢筆錄，無證據能力：
    按「被告以外之人於審判外之言詞或書面陳述，除法律有規
    定者外，不得作為證據」，刑事訴訟法第159 條定有明文。
    關於證人羅世棧於警詢所為之供述，係被告以外之人於審判
    外所為之陳述，檢察官未證明該警詢筆錄具有較可信之特別
    情況，且證人羅世棧未於本院行交互詰問程序，是依上開規
    定，該警詢筆錄，難認有證據能力。
二、按刑事訴訟法第159 條第1 項規定：「被告以外之人於審判
    外之言詞或書面陳述，除法律有規定者外，不得作為證據」
    ；其立法本旨係以證人於審判外之言詞或書面陳述，屬於傳
    聞證據，此項證據，當事人無從直接對於原供述者加以詰問
    ，以擔保其真實性，法院亦無從直接接觸證人而審酌其證言
    之憑信性，違背直接審理及言詞審理之原則，除具有必要性
    及信用性情況之除外者外，原則上不認其有容許性，自不具
    證據能力；至所謂具有必要性及信用性情況者，例如刑事訴
    訟法第159 條之1 至第159 條之5 情形，仍例外認其有證據
    能力。倘法院已經依據當事人聲請傳喚證人到庭接受檢辯雙
    方之交互詰問，則法院既已透過直接、言詞審理方式檢驗過
    該證人之前之證詞，當事人之反對詰問權亦已受到保障得以
    完全行使之情況下，該等審判外證據除有其他法定事由（例
    如：非基於國家公權力正當行使所取得或私人非法取得等，
    而有害公共利益，即以一般證據排除法則為判斷），應認該
    審判外供述已得透過審判程式之詰問檢驗，而取得作為證據
    之資格，亦即其審判外供述與審判中供述相符部分，顯然已
    經構成具備可信之特別情狀，當然有證據資格（實務上之作
    用常為引用該等陳述與審判中陳述相符，強化該證人供述之
    可信度），其不符部分，作為檢視審判中所為供述可信與否
    之彈劾證據，當無不許之理，甚者，其不符部分倘係於司法
    警察、檢察事務官調查中之供述，作為認定被告犯罪與否之
    證據，亦僅需依照刑事訴訟法第159 條之2 規定，斟酌其審
    判外供述作成外部環境、製作過程、內容、功能等情況認為
    之前供述較為可信，即可取得證據資格，而作為認定事實之
    證據資格（參照最高法院94年度台上字第2507號、95年台上
    字第2515號判決意旨參照）。本件證人廖乾名之警詢筆錄，
    員警於詢問前亦已明確告知「得保持沉默，無須違背自己意
    思而為陳述，詢問完畢後並經其親閱無訛後始簽名捺印」等
    情，形式上觀之就警詢筆錄製作之過程而言，並無不可信之
    瑕疵，且證人廖乾名於本院審理時，經以證人交互詰問及具
    結程序，並行使反對詰問，已足保障被告徐國本之對質詰問
    權，則前開審判外之陳述屬傳聞證據之理由，因對質詰問權
    延緩至審判中確保而治癒。此外，復無證據可認其於警詢時
    所為之陳述係公務員違背法定程序所取得，自堪認上開警詢
    所為之證述具有可信性之特別情況，而此又為證明犯罪事實
    之必要證據，依上開規定，證人廖乾名之此部分警詢筆錄，
    有證據能力。被告徐國本之辯護人執此爭執證人廖乾名前開
    證述，應無證據能力云云，尚難憑採。
三、本案後述所引用之其餘供述證據（包含人證與文書證據等證
    據），經依法踐行調查證據程序，檢察官、被告徐國本及其
    辯護人均同意有證據能力，且迄至言詞辯論終結前未再聲明
    異議。又該等證據，亦無刑事訴訟法第159 條之4 顯有不可
    信之情況與不得作為證據之情形。本院審酌上開證據資料製
    作時之情況，尚無違法不當及證明力明顯過低之瑕疵，亦認
    為以之作為證據應屬適當，是依刑事訴訟法第159 條之4、
    第159 條之5 規定，均有證據能力。
貳、有罪部分：
一、訊據被告徐國本對於如附表一所示之販賣第二級毒品之事實
    均坦承不諱（見本院卷第128 頁），核與證人羅世棧、黃世
    月、李治松、王翠雲、張伯霖分別於警詢、偵訊中證述情節
    相符，並有如附表一「通聯譯文」欄所示通聯內容在卷可稽
    （詳如附表一所示），復有扣案附表三所示之物可資佐證。
    足認被告徐國本上開自白，應與事實相符，堪信為真。是本
    件就被告販賣第二級毒品甲基安非他命部分之事證明確，洵
    堪認定，應依法論科。
二、論罪科刑：
  (一)查甲基安非他命係毒品危害防制條例第2 條第2 項第2 款所
    列之第二級毒品。核被告徐國本就附表一所為，均係犯毒品
    危害防制條例第4 條第2 項之販賣第二級毒品罪。被告徐國
    本先後多次販賣第二級毒品之行為，犯意個別，行為互殊，
    均應分論併罰。
  (二)又毒品危害防制條例第17條第2 項規定「犯第4 條至第8 條
    之罪於偵查及審判中均自白，減輕其刑」，查被告徐國本所
    犯附表一編號2 至4 、6 、8 、11所示罪行，曾於偵查、本
    院審理中自白犯行，而有毒品危害防制條例第17條第2 項減
    刑規定之適用。另依該條項修正立法理由觀之，係為使刑事
    案件儘速確定，鼓勵被告認罪，並節省司法資源，苟行為人
    於偵查及審判中均對自己之犯罪事實全部或主要部分為肯定
    供述之意，即符自白減輕其刑要件。惟若偵察機關於偵查期
    間並未曾詢問被告起訴書所載之犯罪事實，被告即無從自白
    該犯罪，此不利益自不應由被告負擔，則苟被告嗣於審判中
    就上開犯罪事實自白，亦應認符合毒品危害防制條例第17條
    第2 項之規定。本件被告徐國本所犯附表一編號1 、5 、7
    、9 、10、12所示罪行，曾分別於本院行準備程序、審理中
    自白犯行，而偵查中公訴人並未曾訊問其此部分犯行，依前
    所述應認被告徐國本就此部分亦有毒品危害防制條例第17條
    第2 項減刑規定之適用。是被告徐國本所為如附表一所示之
    犯行，自均應依毒品危害防制條例第17條第2 項之規定予以
    減輕其刑。
  (三)爰審酌被告忽視於毒品對於國人健康之戕害及販賣第二級毒
    品對於社會國家具有之潛在危害，多次販賣毒品，危害性非
    輕，惟念其係高中畢業、無業又需要扶養5 個小孩之家庭狀
    況，且除本案涉及販賣毒品案件外，之前並無相類刑案紀錄
    及其犯罪手段暨其犯罪後能坦承全部犯行、態度良好等一切
    情狀，分別量處如附表所示之刑，並定其應執行之刑。
三、沒收：
  (一)按以營利為目的販入毒品，經多次販賣後，持有剩餘毒品被
    查獲，其各次販賣毒品行為，固應併合處罰。惟該持有剩餘
    毒品之低度行為，應僅為最後1 次販賣毒品之高度行為所吸
    收，不另論罪。則就該查獲之剩餘毒品，祇能於最後1 次之
    販賣毒品罪宣告沒收銷燬，不得於各次販賣毒品罪均宣告沒
    收銷燬（最高法院97年度台上字第3258號判決意旨參照）。
    是被告於99年6 月2 日為警扣得如附表三編號1 所示之第二
    級毒品甲基安非他命5 包，係其為附表一編號12所示販賣第
    二級毒品甲基安非他命後所售餘，揆諸前述，自應依毒品危
    害防制條例第18條第1 項前段規定，僅於附表一編號12所示
    最後一次之販賣毒品罪，宣告沒收銷燬。至鑑定取樣之第二
    級毒品甲基安非他命，業經鑑析用罄，自無庸宣告沒收銷燬
    。
  (二)按犯毒品危害防制條例第4 條至第9 條之罪者，其供犯罪所
    用或因犯罪所得之財物，均沒收之，如全部或一部不能沒收
    時，追徵其價額或以其財產抵償之，毒品危害防制條例第19
    條第1 項定有明文；又共同正犯犯罪所得之財物為現金時，
    因共同正犯應就全部犯罪結果負其責任，而合併計算犯罪所
    得，且於全部或一部不能沒收時以其財產抵償之，但為避免
    執行時發生重複沒收、抵償之情形，故各共同正犯之間係採
    「連帶沒收主義」，於裁判時應諭知被告共同犯罪所得之財
    物應與其他共同正犯「連帶沒收之」。另在共同正犯之場合
    ，基於共同犯罪行為，應由共犯各負全部責任之理論，對於
    共犯間「供犯罪所用或犯罪預備之物」，祇要屬於共犯中一
    人所有，即得對於其餘共犯為沒收之諭知。查：
    1.扣案如附表三編號2 、4 、5 所示行動電話、夾鍊袋，係
      以被告徐國本所有，供本件附表一犯罪所用之物，業據被
      告於本院審理時供述明確（見本院卷第139 頁背面），自
      應在各該項下諭知沒收。
    2.扣案如附表三編號3 所示電子磅秤，係共犯戴國籌所有，
      供本件附表一編號2 至4 、6 、8 、11所用之物，業據被
      告徐國本於本院行準備程序時供述明確（見本院卷第46頁
      ），自應在各該項下諭知沒收。
    3.未扣案之如附表一各次販賣毒品所得之財物，應於上開各
      罪項下諭知沒收或與共同行為人戴國籌連帶沒收，如全部
      或一部不能沒收時，以其或與共同行為人戴國籌之財產連
      帶抵償之（參見最高法院98年度台上字第632 號、第3389
      號、第7613號判決意旨）。
  (三)至扣案如附表四所示之物，均查無積極證據足認上揭扣案物
    品係被告徐國本販賣毒品所用之物，上開物品與本案並無關
    連，亦非違禁物，爰不另為沒收之諭知，併此敘明。
參、無罪部分
一、公訴意旨略以：被告徐國本與戴國籌共同基於販賣第一級毒
    品海洛因之犯意聯絡，由戴國籌於99年2 月間某日，以門號
    為0000000000號之行動電話，與廖乾名聯繫販賣第一級毒品
    海洛因之事宜，再於當日某時許，由被告徐國本駕駛車牌號
    碼不詳之自用小客車搭載戴國籌，至新竹縣湖口鄉和興鎮社
    區附近某處，由戴國籌交付1 小包、數量不詳之第一級毒品
    海洛因與廖乾名，並向廖乾名收取價金2,000 元，共同以此
    方式，以2,000 元之代價，販賣1 小包、數量不詳之第一級
    毒品海洛因予廖乾名（詳如附表二所示）。因認被告徐國本
    涉犯毒品危害防制條例第4 條第1 項之販賣第一級毒品罪嫌
    云云。
二、按犯罪事實應依證據認定之，無證據不得認定犯罪事實；不
    能證明被告犯罪者，應諭知無罪之判決，刑事訴訟法第154
    條第2 項及第301 條第1 項，分別定有明文。次按認定不利
    於被告之事實，須依積極證據，苟積極證據不足為不利於被
    告事實之認定時，即應為有利於被告之認定，更不必有何有
    利之證據；又事實之認定，應憑證據，如未能發現相當證據
    ，或證據不足以證明，自不能以推測或擬制之方法，以為裁
    判基礎。而刑事訴訟法上所謂認定犯罪事實之積極證據，係
    指適合於被告犯罪事實之認定之積極證據而言，雖不以直接
    證據為限，間接證據亦包括在內；然而無論直接或間接證據
    ，其為訴訟上之證明，須於通常一般之人均不致有所懷疑，
    而得確信其為真實之程度者，始得據為有罪之認定，倘其證
    明尚未達到此一程度，而有合理之懷疑存在時，致使無從形
    成有罪之確信，根據「罪證有疑，利於被告」之證據法則，
    即不得遽為不利被告之認定（最高法院30年上字第816 號、
    29年上字第3105號、30年上字第1831號、40年台上字第86號
    及76年台上字第4986號判例意旨參照）。
三、檢察官認被告徐國本涉有販賣甲基安非他命犯行，無非係以
    證人廖乾名於警詢、偵查所為證述，及扣案如附表三、四所
    示之物為其主要論據。訊據被告徐國本堅決否認有何與戴國
    籌販賣海洛因犯行，辯稱：我曾經有載戴國籌去和興鎮洗衣
    店，但是是因為戴國籌要去保母那裡看小孩，我只有幫戴國
    籌送過安非他命，沒有送過海洛因，戴國籌也沒有放海洛因
    在我家，而且因為袋子是透明的，我可以認出裡面裝的是安
    非他命等語。
四、經查：
  (一)證人廖乾名於警詢中先證述：被告徐國本（指認犯罪嫌疑人
    編號8 ）是戴國籌送毒品來給我的人，99年2 月間在新竹縣
    湖口鄉和興鎮社區洗衣店外面向戴國籌買海洛因，當時是由
    被告徐國本開車戴國籌來與我交易的等語（見偵查卷第112
    頁背面至第113 頁）；又於偵查中證述稱：我不認識被告徐
    國本但有看過，因為他跟戴國籌一起賣毒品給我，有1 次約
    在洗衣店前，是被告徐國本開車載戴國籌過來，那1 次買2,
    000 元海洛因，時間約在99年2 月間等語（見偵查卷第136
    頁至第137 頁）；復於本院審理中檢察官及辯護人行交互詰
    問時又改證述稱：海洛因我是跟一個外號叫「阿國」的人買
    的，戴國籌的部分沒有交易成功，我有打電話給戴國籌，但
    是他沒有辦法馬上給我，所以就沒跟他買成，就算我有看過
    被告徐國本，也沒見過幾次面，應該是我去找戴國籌時見到
    的，我沒有跟被告互動過，對被告的印象很模糊，我在警局
    說的那次是阿國開車，是另外一個阿國的人跟戴國籌同1 部
    車，確定當天不是被告載戴國籌，這次有交易成功，但是是
    跟阿國拿的，不是跟戴國籌，當時警察提供口卡給我指認時
    ，我說不認識，我對被告真的印象很模糊，我在6 、7 年前
    知道戴國籌有在賣毒品，在今年2 、3 月時開始跟戴國籌詢
    問購買毒品的事，但是他都沒有，或是叫我等，我等10至15
    分鐘就會去找別人，99年2 月25日我打電話跟戴國籌說要買
    海洛因，我們約在新竹縣湖口鄉的洗衣店，戴國籌有到現場
    ，戴國籌應該是阿國在一起，99年2 月28日的通訊譯文也是
    我跟戴國籌要交易海洛因，電話中所提到的商店指哪裡我忘
    記了，我到商店後戴國籌有到，我在警詢、偵查中所說的話
    不實在等語（見本院卷第129 頁至第134 頁），足見證人廖
    乾名前後數次證述反覆不一，究何者為真實，並非無疑，而
    其所稱曾於99年2 月間某日，由被告徐國本載戴國籌至新竹
    縣湖口鄉和興鎮社區洗衣店賣海洛因予向伊乙節，既另缺乏
    足以令人確信其陳述為真實之補強證據，自難遽認其所述與
    事實相符。
  (二)而扣案如附表三、四所示之物，或僅可證明被告徐國本有販
    賣第二級毒品甲基安非他命之情，或僅可證明被告徐國本持
    有該等物品，無從僅由該扣案物即認定被告徐國本有何販賣
    第一級毒品海洛因之情；另如附表二通訊譯文欄所示譯文，
    係證人廖乾名與戴國籌之對話，亦無從據此認定被告徐國本
    有販賣第一級毒品海洛因之情。
五、綜上，本件公訴人所提出之各項證據，均不足以佐證證人廖
    乾名於警詢、偵查中所述被告販賣第一級毒品海洛因予伊之
    情節確與事實相符，而不足為被告有罪之積極證明，揆諸前
    揭說明，自難僅以證人廖乾名上開前後反覆不一之唯一指述
    ，又無其他補強證據足證其供述確與事實相符之情況下，即
    遽認被告有公訴人所指販賣第一級毒品之犯行，故本件就販
    賣第一級毒品海洛因部分應為被告徐國本無罪判決之諭知。
據上論斷，應依刑事訴訟法第299 條第1 項前段、第301 條第1
項，毒品危害防制條例第4 條第2 項、第17條第2 項、第18條第
1 項、第19條第1 項，刑法第11條前段、第28條、第51條第5 款
、第38條第1 項第2 款，判決如主文。
本案經檢察官黃慧倫到庭執行職務。
中    華    民    國    99    年    11    月    17    日
                  刑事第一庭  審判長法  官  陳健順
                                    法  官  林哲瑜
                                    法  官  朱美璘
以上正本證明與原本無異。
如不服本判決應於收受判決後10日內向本院提出上訴書狀，並應
敘述具體理由。其未敘述上訴理由者，應於上訴期間屆滿後20日
內向本院補提理由書(均須按他造當事人之人數附繕本)「切勿逕
送上級法院」。
中    華    民    國    99    年    11    月    17    日
                                    書記官  楊嘉惠
附錄本案論罪科刑法條：
毒品危害防制條例第4條
製造、運輸、販賣第一級毒品者，處死刑或無期徒刑；處無期徒
刑者，得併科新臺幣2 千萬元以下罰金。
製造、運輸、販賣第二級毒品者，處無期徒刑或7 年以上有期徒
刑，得併科新臺幣1 千萬元以下罰金。
製造、運輸、販賣第三級毒品者，處5 年以上有期徒刑，得併科
新臺幣7 百萬元以下罰金。
製造、運輸、販賣第四級毒品者，處3 年以上10年以下有期徒刑
，得併科新臺幣3 百萬元以下罰金。
製造、運輸、販賣專供製造或施用毒品之器具者，處1年以上7年
以下有期徒刑，得併科新臺幣1 百萬元以下罰金。
前五項之未遂犯罰之。
附表一：販賣甲基安非他命
┌──┬─────┬────┬───┬─────────┬────┬────────────┬──────┬───────┬───────────┬───────┐
│編號│ 交易時間 │ 行為人 │買受人│    交易地點      │交易數量│        證  據          │  手機號碼  │   通聯譯文   │      論罪科刑        │   備    註   │
│    │          │        │      │                  │        │                        │            │              │                      │              │
├──┼─────┼────┼───┼─────────┼────┼────────────┼──────┼───────┼───────────┼───────┤
│ 1  │98年10月7 │徐國本  │羅世棧│新竹縣湖口鄉○○路│1000元1 │被告徐國本之自白（見本院│徐國本行動電│98/10/7       │徐國本販賣第二級毒品，│【二】        │
│    │日16時31分│        │      │3段東興村集會所前 │小包0.2 │卷第8 頁至第9 頁、第42  │話號碼：0935│16:31:2       │處有期徒刑參年陸月。扣│賺400元       │
│    │後某時    │        │      │                  │公克    │頁至第43頁）。          │014119→A   │A:喂!         │案如附表3 編號2 、4 、│* 偵訊中未問此│
│    │          │        │      │                  │        │                        │            │B:有在家裏嗎？│5 所示之物，均沒收，未│部分          │
│    │          │        │      │                  │        │被告徐國本之自白：犯罪事│羅世棧行動電│A:有。        │扣案犯罪所得新台幣壹仟│              │
│    │          │        │      │                  │        │實二至七賣的錢如起訴書所│話號碼：0986│B:拿1張過來。 │元沒收之，如全部或一部│              │
│    │          │        │      │                  │        │載，犯罪事實二賺400 元（│708155→B   │（意指毒品）  │不能沒收時，以其財產抵│              │
│    │          │        │      │                  │        │見本院卷第8 頁至第9 頁本│            │A:好。        │償之。                │              │
│    │          │        │      │                  │        │院羈押訊問）；羅世棧打電│            │              │                      │              │
│    │          │        │      │                  │        │話給跟我買1000元的甲基安│            │              │                      │              │
│    │          │        │      │                  │        │非他命，是在湖口鄉○○路│            │              │                      │              │
│    │          │        │      │                  │        │三段東興村集會所前交貨，│            │              │                      │              │
│    │          │        │      │                  │        │重0.2 公克，賺400 元，在│            │              │                      │              │
│    │          │        │      │                  │        │接完電話後約十分鍾，羅世│            │              │                      │              │
│    │          │        │      │                  │        │棧到拿貨的地點買甲基安非│            │              │                      │              │
│    │          │        │      │                  │        │他命（見本院卷第42頁至第│            │              │                      │              │
│    │          │        │      │                  │        │43頁本院準備）          │            │              │                      │              │
│    │          │        │      │                  │        │                        │            │              │                      │              │
│    │          │        │      │                  │        │證人羅世棧之證述：我跟徐│            │              │                      │              │
│    │          │        │      │                  │        │國本買一千元甲基安非他命│            │              │                      │              │
│    │          │        │      │                  │        │，我沒車，所以約在湖口鄉│            │              │                      │              │
│    │          │        │      │                  │        │中山路三段東興村集會所前│            │              │                      │              │
│    │          │        │      │                  │        │，我給他一千元，他給我一│            │              │                      │              │
│    │          │        │      │                  │        │小包甲基安非他命，不知道│            │              │                      │              │
│    │          │        │      │                  │        │重量多少（見偵查卷第235 │            │              │                      │              │
│    │          │        │      │                  │        │頁偵訊）; 我以  0000-000│            │              │                      │              │
│    │          │        │      │                  │        │155 和阿本徐國本0000-000│            │              │                      │              │
│    │          │        │      │                  │        │119 、0000000000聯絡，我│            │              │                      │              │
│    │          │        │      │                  │        │從98 年10月開始向徐國本 │            │              │                      │              │
│    │          │        │      │                  │        │拿甲基安非他命毒品，98年│            │              │                      │              │
│    │          │        │      │                  │        │10月7日之譯文係我跟徐國 │            │              │                      │              │
│    │          │        │      │                  │        │本買1 千元甲基安非他命毒│            │              │                      │              │
│    │          │        │      │                  │        │品，交易處所在新竹縣湖口│            │              │                      │              │
│    │          │        │      │                  │        │鄉東興村集所前，我以現金│            │              │                      │              │
│    │          │        │      │                  │        │與他交易（見偵查卷第238 │            │              │                      │              │
│    │          │        │      │                  │        │頁背面至第240頁）。     │            │              │                      │              │
│    │          │        │      │                  │        │                        │            │              │                      │              │
│    │          │        │      │                  │        │通聯譯文（見偵查卷第9頁 │            │              │                      │              │
│    │          │        │      │                  │        │背面第3則）             │            │              │                      │              │
├──┼─────┼────┼───┼─────────┼────┼────────────┼──────┼───────┼───────────┼───────┤
│ 2  │98年10月13│徐國本  │黃世月│新竹縣湖口鄉長嶺村│3000元3 │被告徐國本之自白（見偵查│戴國籌行動電│98/10/13      │徐國本共同販賣第二級毒│【一(一)】      │
│    │日14時26分│戴國籌  │      │四湖尾20號徐國本住│小包數量│卷第49頁、第302 頁、本院│話號碼：0926│14:26:00      │品，處有期徒刑參年陸月│              │
│    │後某時許  │        │      │處附近橋旁        │不詳    │卷第8 頁、第42頁）。    │407545→A   │B:你在哪裡？  │。扣案如附表3 編號2 至│              │
│    │          │        │      │                  │        │                        │            │A:我在池塘這邊│5 所示之物，均沒收，未│              │
│    │          │        │      │                  │        │被告徐國本之自白：戴國籌│黃月世行動電│老家再過來這裡│扣案犯罪所得新台幣參仟│              │
│    │          │        │      │                  │        │常到我家，如果他接到電話│話號碼：0933│阿。          │元應與戴國籌連帶沒收，│              │
│    │          │        │      │                  │        │，有人要跟他買毒品，他就│747104→B   │B:我到了打給你│如全部或一部不能連帶沒│              │
│    │          │        │      │                  │        │叫我送到我家外面的池塘邊│            │。            │收時，以渠等財產連帶抵│              │
│    │          │        │      │                  │        │，有人會來拿，對方把錢給│            │A:多少？      │償之。                │              │
│    │          │        │      │                  │        │我，我再給戴國籌。另外我│            │B:3張。（意指 │                      │              │
│    │          │        │      │                  │        │還有開車子送到和興鎮洗衣│            │毒品）        │                      │              │
│    │          │        │      │                  │        │店旁邊的便利商店，交毒品│            │              │                      │              │
│    │          │        │      │                  │        │給不認識的人，對方把錢給│            │              │                      │              │
│    │          │        │      │                  │        │我，我再拿錢回去給戴國籌│            │              │                      │              │
│    │          │        │      │                  │        │。戴國籌幾乎都是用上開這│            │              │                      │              │
│    │          │        │      │                  │        │兩種模式。請我幫他送毒品│            │              │                      │              │
│    │          │        │      │                  │        │。只有送安非他命，沒有送│            │              │                      │              │
│    │          │        │      │                  │        │過海洛因。（見偵查卷第49│            │              │                      │              │
│    │          │        │      │                  │        │頁）；對於98年10月13日在│            │              │                      │              │
│    │          │        │      │                  │        │我家旁交付三小包甲基安非│            │              │                      │              │
│    │          │        │      │                  │        │他命給黃世月，我是有認罪│            │              │                      │              │
│    │          │        │      │                  │        │，但這一條有沒有我忘記了│            │              │                      │              │
│    │          │        │      │                  │        │（見偵查卷第302 頁偵訊）│            │              │                      │              │
│    │          │        │      │                  │        │；我賣給黃世月是在我家附│            │              │                      │              │
│    │          │        │      │                  │        │近橋旁，錢是當場收（見本│            │              │                      │              │
│    │          │        │      │                  │        │院卷第8 頁本院羈押訊問）│            │              │                      │              │
│    │          │        │      │                  │        │；是黃世月和戴國籌買甲基│            │              │                      │              │
│    │          │        │      │                  │        │安非他命，我拿出去交貨，│            │              │                      │              │
│    │          │        │      │                  │        │我知道他在賣甲基安非他命│            │              │                      │              │
│    │          │        │      │                  │        │，但他賺多少我不知道（見│            │              │                      │              │
│    │          │        │      │                  │        │本院卷第42頁本院準備）。│            │              │                      │              │
│    │          │        │      │                  │        │                        │            │              │                      │              │
│    │          │        │      │                  │        │證人黃世月證述：我向戴國│            │              │                      │              │
│    │          │        │      │                  │        │籌買毒品時，是徐國本負責│            │              │                      │              │
│    │          │        │      │                  │        │送貨，約在徐國本家旁的池│            │              │                      │              │
│    │          │        │      │                  │        │塘，98年10月13日我和徐國│            │              │                      │              │
│    │          │        │      │                  │        │本約在他家外面的池塘旁，│            │              │                      │              │
│    │          │        │      │                  │        │我買三小包三千元，是徐國│            │              │                      │              │
│    │          │        │      │                  │        │本拿給我的（見偵查卷第15│            │              │                      │              │
│    │          │        │      │                  │        │2頁至第153頁偵訊）；我向│            │              │                      │              │
│    │          │        │      │                  │        │戴國籌拿新台幣3千元安非 │            │              │                      │              │
│    │          │        │      │                  │        │他命，地點在徐國本住處旁│            │              │                      │              │
│    │          │        │      │                  │        │橋上（見本院卷第71頁至第│            │              │                      │              │
│    │          │        │      │                  │        │71頁背面警詢）。        │            │              │                      │              │
│    │          │        │      │                  │        │                        │            │              │                      │              │
│    │          │        │      │                  │        │通聯譯文（見本院卷第53頁│            │              │                      │              │
│    │          │        │      │                  │        │第1則）                 │            │              │                      │              │
├──┼─────┼────┼───┼─────────┼────┼────────────┼──────┼───────┼───────────┼───────┤
│ 3  │98年10月20│徐國本  │黃世月│新竹縣湖口鄉長嶺村│1000元1 │被告徐國本之自白（見偵查│戴國籌行動電│98/10/20      │徐國本共同販賣第二級毒│【一(二)】      │
│    │日13時30分│戴國籌  │      │四湖尾20號徐國本住│小包數量│卷第49頁、本院卷第8 頁、│話號碼：0926│13:30:06      │品，處有期徒刑參年陸月│              │
│    │後某時    │        │      │處附近橋旁        │不詳    │第42頁）。              │407545→A   │B:你什麼時候回│。扣案如附表3 編號2 至│              │
│    │          │        │      │                  │        │                        │            │來？          │5 所示之物，均沒收，未│              │
│    │          │        │      │                  │        │被告徐國本之自白：戴國籌│黃月世行動電│A:你誰？      │扣案犯罪所得新台幣壹仟│              │
│    │          │        │      │                  │        │常到我家，如果他接到電話│話號碼：0933│B:阿月。      │元應與戴國籌連帶沒收，│              │
│    │          │        │      │                  │        │，有人要跟他買毒品，他就│747104→B   │A:你到和興鎮那│如全部或一部不能連帶沒│              │
│    │          │        │      │                  │        │叫我送到我家外面的池塘邊│            │邊阿，洗衣店那│收時，以渠等財產連帶抵│              │
│    │          │        │      │                  │        │，有人會來拿，對方把錢給│            │邊阿，到那邊再│償之。                │              │
│    │          │        │      │                  │        │我，我再給戴國籌。另外我│            │打給我。      │                      │              │
│    │          │        │      │                  │        │還有開車子送到和興鎮洗衣│            │B:好，一千塊而│                      │              │
│    │          │        │      │                  │        │店旁邊的便利商店，交毒品│            │已喔。（意指毒│                      │              │
│    │          │        │      │                  │        │給不認識的人，對方把錢給│            │品）          │                      │              │
│    │          │        │      │                  │        │我，我再拿錢回去給戴國籌│            │A:那我叫人拿給│                      │              │
│    │          │        │      │                  │        │。戴國籌幾乎都是用上開這│            │你啦，晚一點我│                      │              │
│    │          │        │      │                  │        │兩種模式。請我幫他送毒品│            │叫人拿過去啦，│                      │              │
│    │          │        │      │                  │        │。只有送安非他命，沒有送│            │我現在沒回去，│                      │              │
│    │          │        │      │                  │        │過海洛因。（見偵查卷第49│            │我在新屋這邊啦│                      │              │
│    │          │        │      │                  │        │頁）；我賣給黃世月是在我│            │，我叫人拿過去│                      │              │
│    │          │        │      │                  │        │家附近橋旁，錢是當場收（│            │給你啦。      │                      │              │
│    │          │        │      │                  │        │見本院卷第8 頁本院羈押訊│            │B:我這一千塊而│                      │              │
│    │          │        │      │                  │        │問）；是黃世月和戴國籌買│            │已耶。        │                      │              │
│    │          │        │      │                  │        │甲基安非他命，我拿出去交│            │A:不然你到鄉下│                      │              │
│    │          │        │      │                  │        │貨，我知道他在賣甲基安非│            │那邊好了，我老│                      │              │
│    │          │        │      │                  │        │他命，但他賺多少我不知道│            │家那條路阿。  │                      │              │
│    │          │        │      │                  │        │（見本院卷第42頁本院準備│            │B:池塘那邊嗎？│                      │              │
│    │          │        │      │                  │        │）。                    │            │A:對阿。      │                      │              │
│    │          │        │      │                  │        │                        │            │              │                      │              │
│    │          │        │      │                  │        │證人黃世月證述：我向戴國│            │              │                      │              │
│    │          │        │      │                  │        │籌買毒品時，是徐國本負責│            │              │                      │              │
│    │          │        │      │                  │        │送貨，約在徐國本家旁的池│            │              │                      │              │
│    │          │        │      │                  │        │塘，98年10月20日我和徐國│            │              │                      │              │
│    │          │        │      │                  │        │本約在他家外面的池塘旁，│            │              │                      │              │
│    │          │        │      │                  │        │我買一千元，是徐國本拿給│            │              │                      │              │
│    │          │        │      │                  │        │我的（見偵查卷第152頁至 │            │              │                      │              │
│    │          │        │      │                  │        │第153頁偵訊）；我要和戴 │            │              │                      │              │
│    │          │        │      │                  │        │國籌買1千元安非他命，由 │            │              │                      │              │
│    │          │        │      │                  │        │徐國本在他家旁橋上跟我交│            │              │                      │              │
│    │          │        │      │                  │        │易（見本院卷第71頁背面警│            │              │                      │              │
│    │          │        │      │                  │        │詢）。                  │            │              │                      │              │
│    │          │        │      │                  │        │                        │            │              │                      │              │
│    │          │        │      │                  │        │通聯譯文（見本院卷第54頁│            │              │                      │              │
│    │          │        │      │                  │        │第1則）                 │            │              │                      │              │
│    │          │        │      │                  │        │                        │            │              │                      │              │
│    │          │        │      │                  │        │                        │            │              │                      │              │
├──┼─────┼────┼───┼─────────┼────┼────────────┼──────┼───────┼───────────┼───────┤
│ 4  │98年11月8 │徐國本  │黃世月│新竹縣湖口鄉長嶺村│5000元2 │被告徐國本之自白（見偵查│戴國籌行動電│98/11/8       │徐國本共同販賣第二級毒│【一(三)】      │
│    │日10時39分│戴國籌  │      │四湖尾20號徐國本住│包數量不│卷第49頁、本院卷第8 頁、│話號碼：0926│10:39:30      │品，處有期徒刑參年陸月│              │
│    │後某時    │        │      │處附近橋旁        │詳      │第42頁）。              │407545→A   │B:你在哪？    │。扣案如附表3 編號2 至│              │
│    │          │        │      │                  │        │                        │            │A:我在新屋阿。│5 所示之物，均沒收，未│              │
│    │          │        │      │                  │        │被告徐國本之自白：戴國籌│黃月世行動電│B:那要怎麼辦？│扣案犯罪所得新台幣伍仟│              │
│    │          │        │      │                  │        │常到我家，如果他接到電話│話號碼：0933│A:我叫人拿去丫│元應與戴國籌連帶沒收，│              │
│    │          │        │      │                  │        │，有人要跟他買毒品，他就│747104→B   │。（意指毒品）│如全部或一部不能連帶沒│              │
│    │          │        │      │                  │        │叫我送到我家外面的池塘邊│            │B:那要在哪裡等│收時，以渠等財產連帶抵│              │
│    │          │        │      │                  │        │，有人會來拿，對方把錢給│            │？            │償之。                │              │
│    │          │        │      │                  │        │我，我再給戴國籌。另外我│            │A:在池塘那邊阿│                      │              │
│    │          │        │      │                  │        │還有開車子送到和興鎮洗衣│            │，要多少？    │                      │              │
│    │          │        │      │                  │        │店旁邊的便利商店，交毒品│            │B:5張，要多一 │                      │              │
│    │          │        │      │                  │        │給不認識的人，對方把錢給│            │點喔。        │                      │              │
│    │          │        │      │                  │        │我，我再拿錢回去給戴國籌│            │A:好。        │                      │              │
│    │          │        │      │                  │        │。戴國籌幾乎都是用上開這│            │              │                      │              │
│    │          │        │      │                  │        │兩種模式。請我幫他送毒品│            │              │                      │              │
│    │          │        │      │                  │        │。只有送安非他命，沒有送│            │              │                      │              │
│    │          │        │      │                  │        │過海洛因。（見偵查卷第49│            │              │                      │              │
│    │          │        │      │                  │        │頁）；我賣給黃世月是在我│            │              │                      │              │
│    │          │        │      │                  │        │家附近橋旁，錢是當場收（│            │              │                      │              │
│    │          │        │      │                  │        │見本院卷第8 頁本院羈押訊│            │              │                      │              │
│    │          │        │      │                  │        │問）；是黃世月和戴國籌買│            │              │                      │              │
│    │          │        │      │                  │        │甲基安非他命，我拿出去交│            │              │                      │              │
│    │          │        │      │                  │        │貨，我知道他在賣甲基安非│            │              │                      │              │
│    │          │        │      │                  │        │他命，但他賺多少我不知道│            │              │                      │              │
│    │          │        │      │                  │        │（見本院卷第42頁本院準備│            │              │                      │              │
│    │          │        │      │                  │        │）。                    │            │              │                      │              │
│    │          │        │      │                  │        │                        │            │              │                      │              │
│    │          │        │      │                  │        │證人黃世月證述：我向戴國│            │              │                      │              │
│    │          │        │      │                  │        │籌買毒品時，是徐國本負責│            │              │                      │              │
│    │          │        │      │                  │        │送貨，約在徐國本家旁的池│            │              │                      │              │
│    │          │        │      │                  │        │塘，98年11月8日交易毒品 │            │              │                      │              │
│    │          │        │      │                  │        │是買五千元，兩包比較多的│            │              │                      │              │
│    │          │        │      │                  │        │甲基安非他命，還是約在徐│            │              │                      │              │
│    │          │        │      │                  │        │國家外面的池塘旁，是徐國│            │              │                      │              │
│    │          │        │      │                  │        │本拿給我的（見偵查卷第15│            │              │                      │              │
│    │          │        │      │                  │        │2頁至第153頁偵訊）；我要│            │              │                      │              │
│    │          │        │      │                  │        │跟戴國籌拿5千元安非他命 │            │              │                      │              │
│    │          │        │      │                  │        │，交易處所在徐國本住處旁│            │              │                      │              │
│    │          │        │      │                  │        │橋上，由徐國本跟我交易（│            │              │                      │              │
│    │          │        │      │                  │        │見本院卷第71頁背面至第72│            │              │                      │              │
│    │          │        │      │                  │        │頁）。                  │            │              │                      │              │
│    │          │        │      │                  │        │                        │            │              │                      │              │
│    │          │        │      │                  │        │通聯譯文（見本院卷第55頁│            │              │                      │              │
│    │          │        │      │                  │        │第6則）                 │            │              │                      │              │
├──┼─────┼────┼───┼─────────┼────┼────────────┼──────┼───────┼───────────┼───────┤
│ 5  │99年1月20 │徐國本  │李治松│新竹縣湖口鄉長嶺村│2500元1 │被告徐國本之自白（見本院│徐國本行動電│99/1/20       │徐國本販賣第二級毒品，│【七】        │
│    │日21時11分│        │（原名│四湖尾20號徐國本住│小包1公 │卷第8頁至第9頁、第43頁）│話號碼：0935│21:01:57      │處有期徒刑參年陸月。扣│賺500元       │
│    │後某時    │        │李治和│處附近橋旁        │克      │。                      │014119→A   │A:喂。        │案如附表3 編號2 、4 、│* 偵訊中未問此│
│    │          │        │）    │                  │        │                        │            │B:喂。        │5 所示之物，均沒收，未│部分          │
│    │          │        │      │                  │        │被告徐國本之自白：我都是│            │A:哪位?       │扣案犯罪所得新台幣貳仟│              │
│    │          │        │      │                  │        │在電話講完後到我家附近橋│李治松行動電│B:志和呀。    │伍佰元沒收之，如全部或│              │
│    │          │        │      │                  │        │旁，錢是當場收，賣的錢如│話號碼：0917│A:蛤。        │一部不能沒收時，以其財│              │
│    │          │        │      │                  │        │起訴書所載，這次我賺500 │574903→B   │B:志和。      │產抵償之。            │              │
│    │          │        │      │                  │        │元（見本院卷第8頁至第9頁│            │A:哪位呀?     │                      │              │
│    │          │        │      │                  │        │本院羈押訊問）；在我家旁│            │B:你同學啦。  │                      │              │
│    │          │        │      │                  │        │邊交貨，在接完電話十分鐘│            │A:怎樣?       │                      │              │
│    │          │        │      │                  │        │後李治松來拿，賣1公克250│            │B:你現在有嗎? │                      │              │
│    │          │        │      │                  │        │0元，賺500元（見本院卷第│            │（意指毒品）  │                      │              │
│    │          │        │      │                  │        │43頁本院準備）。        │            │A:蛤。        │                      │              │
│    │          │        │      │                  │        │                        │            │B:有嗎？      │                      │              │
│    │          │        │      │                  │        │證人李治松之證述：我從99│            │A:現在那裡？  │                      │              │
│    │          │        │      │                  │        │年2月間開始和徐國本購買 │            │B:是呀，你現跟│                      │              │
│    │          │        │      │                  │        │甲基安非他命，99年1月20 │            │我拿拿25呀。（│                      │              │
│    │          │        │      │                  │        │日我跟徐國本購買一包2千5│            │意指買2500元的│                      │              │
│    │          │        │      │                  │        │百元，我拿3千元給他找5百│            │毒品）        │                      │              │
│    │          │        │      │                  │        │元（見偵查卷第179頁、第 │            │A:好。        │                      │              │
│    │          │        │      │                  │        │183頁警詢）；99年1月20日│            │B:這樣你聽的懂│                      │              │
│    │          │        │      │                  │        │我跟徐國本買兩千五百元甲│            │厚。          │                      │              │
│    │          │        │      │                  │        │基安非他命，我拿三千元給│            │A:多久?       │                      │              │
│    │          │        │      │                  │        │徐國本，他拿一小包甲基安│            │B:我問你要多久│                      │              │
│    │          │        │      │                  │        │非他命跟找五百元給我，地│            │喔，你現在在，│                      │              │
│    │          │        │      │                  │        │點在他家旁邊的橋。（見偵│            │你不要進來他在│                      │              │
│    │          │        │      │                  │        │查卷第226頁至第230頁）  │            │外面。        │                      │              │
│    │          │        │      │                  │        │                        │            │A:好，你到打給│                      │              │
│    │          │        │      │                  │        │通聯譯文（見偵查卷第17頁│            │我。          │                      │              │
│    │          │        │      │                  │        │背面第3則、第4則）      │            │B:好。        │                      │              │
│    │          │        │      │                  │        │                        │            │              │                      │              │
│    │          │        │      │                  │        │                        │            │99/1/20       │                      │              │
│    │          │        │      │                  │        │                        │            │21:11:2       │                      │              │
│    │          │        │      │                  │        │                        │            │A:喂。        │                      │              │
│    │          │        │      │                  │        │                        │            │B:喂，你說池塘│                      │              │
│    │          │        │      │                  │        │                        │            │還是橋？      │                      │              │
│    │          │        │      │                  │        │                        │            │A:橋啦。      │                      │              │
│    │          │        │      │                  │        │                        │            │B:你拿五佰元出│                      │              │
│    │          │        │      │                  │        │                        │            │來找喔。      │                      │              │
│    │          │        │      │                  │        │                        │            │A:好。        │                      │              │
│    │          │        │      │                  │        │                        │            │B:好。        │                      │              │
├──┼─────┼────┼───┼─────────┼────┼────────────┼──────┼───────┼───────────┼───────┤
│ 6  │99年1月30 │徐國本  │王翠雲│新竹縣湖口鄉○○路│1000元1 │被告徐國本之自白（見偵查│戴國籌手機號│99/1/30       │徐國本共同販賣第二級毒│【一(五)】      │
│    │日16時51分│戴國籌  │      │一段269號湖北橋附 │小包數量│卷第49頁至第52頁、本院卷│碼：00000000│16:40:32      │品，處有期徒刑參年陸月│              │
│    │後某時    │        │      │近某處            │不詳    │第8頁、第42頁）。       │45→A       │A:喂。        │。扣案如附表3 編號2 至│              │
│    │          │        │      │                  │        │                        │            │B:喂籌哥現在我│5 所示之物，均沒收，未│              │
│    │          │        │      │                  │        │被告徐國本之自白：王翠雲│0000000000→│跟你講，你可以│扣案犯罪所得新台幣壹仟│              │
│    │          │        │      │                  │        │人我知道，但我不知道她的│B           │叫那個那個姓徐│元應與戴國籌連帶沒收，│              │
│    │          │        │      │                  │        │名字，我在99年1月30日有 │            │的送一張（意指│如全部或一部不能連帶沒│              │
│    │          │        │      │                  │        │幫戴國籌拿甲基安非他命給│            │毒品）過來我家│收時，以渠等財產連帶抵│              │
│    │          │        │      │                  │        │王翠雲，是送到湖口湖北橋│            │裡好不好。    │償之。                │              │
│    │          │        │      │                  │        │附近，她給我一千元，我拿│            │A:那逼個姓徐的│                      │              │
│    │          │        │      │                  │        │一小包甲基安非他命給她（│            │。            │                      │              │
│    │          │        │      │                  │        │見偵查卷第49頁至第52頁偵│            │B:我就一張就好│                      │              │
│    │          │        │      │                  │        │訊）；我賣給王翠雲時錢是│            │了啦好不好。  │                      │              │
│    │          │        │      │                  │        │當場收（見本院卷第8頁本 │            │A:一張我沒有呀│                      │              │
│    │          │        │      │                  │        │院羈押訊問）；是王翠雲和│            │。            │                      │              │
│    │          │        │      │                  │        │戴國籌買甲基安非他命，我│            │B:叫他送一張過│                      │              │
│    │          │        │      │                  │        │拿出去交貨，我知道他在賣│            │來好不好，姓徐│                      │              │
│    │          │        │      │                  │        │甲基安非他命，但他賺多少│            │的，姐師他兒子│                      │              │
│    │          │        │      │                  │        │我不知道（見本院卷第42  │            │啦勤彬那個啦。│                      │              │
│    │          │        │      │                  │        │頁本院準備）。          │            │A:什麼東西呀。│                      │              │
│    │          │        │      │                  │        │                        │            │B:送一張過來可│                      │              │
│    │          │        │      │                  │        │證人王翠雲之證述：我在99│            │以嗎？        │                      │              │
│    │          │        │      │                  │        │年1月30日打電話給籌哥， │            │A:唉呦我不知道│                      │              │
│    │          │        │      │                  │        │他有說叫人送甲基安非他命│            │喔。          │                      │              │
│    │          │        │      │                  │        │1包過來，但我沒看清楚是 │            │B:我在湖北橋啦│                      │              │
│    │          │        │      │                  │        │何人（見偵查卷第92頁至第│            │三八婆，好不好│                      │              │
│    │          │        │      │                  │        │94頁警詢）；我們那次交易│            │。            │                      │              │
│    │          │        │      │                  │        │約在湖北橋，不是戴國籌拿│            │A:我看看啦。  │                      │              │
│    │          │        │      │                  │        │來給我的，是一名男子拿給│            │B:你問看看好不│                      │              │
│    │          │        │      │                  │        │我，我不認識那個男的（見│            │好可以送一張過│                      │              │
│    │          │        │      │                  │        │偵查卷第99頁至第100頁偵 │            │來嗎好OK。    │                      │              │
│    │          │        │      │                  │        │訊）。                  │            │              │                      │              │
│    │          │        │      │                  │        │                        │            │99/1/30       │                      │              │
│    │          │        │      │                  │        │通聯譯文（見本院卷第52頁│            │16:51:11      │                      │              │
│    │          │        │      │                  │        │第1則、第2則）          │            │A:喂。        │                      │              │
│    │          │        │      │                  │        │                        │            │B:喂親愛的是怎│                      │              │
│    │          │        │      │                  │        │                        │            │樣了。        │                      │              │
│    │          │        │      │                  │        │                        │            │A:拿去了拿去了│                      │              │
│    │          │        │      │                  │        │                        │            │不要再打了你樓│                      │              │
│    │          │        │      │                  │        │                        │            │下等就好了。  │                      │              │
│    │          │        │      │                  │        │                        │            │B:好我在樓下等│                      │              │
│    │          │        │      │                  │        │                        │            │OK。          │                      │              │
├──┼─────┼────┼───┼─────────┼────┼────────────┼──────┼───────┼───────────┼───────┤
│ 7  │99年2月4日│徐國本  │羅世棧│新竹縣湖口鄉長嶺村│1000元1 │被告徐國本之自白（見本院│徐國本行動電│99/2/4        │徐國本販賣第二級毒品，│【三】        │
│    │16時48分後│        │      │四湖尾20號徐國本住│小包0.2 │卷第8頁至第9頁、第42頁）│話號碼：0935│16:48:10      │處有期徒刑參年陸月。扣│賺400元       │
│    │某時      │        │      │處後門停車場      │公克    │。                      │014119→A   │A:喂。        │案如附表3 編號2 、4 、│* 偵訊中未問此│
│    │          │        │      │                  │        │                        │            │B:喂拿?       │5 所示之物，均沒收，未│部分          │
│    │          │        │      │                  │        │被告徐國本之自白：犯罪事│羅世棧行動電│A:蛤。        │扣案犯罪所得新台幣壹仟│              │
│    │          │        │      │                  │        │實二至七賣的錢如起訴書所│話號碼：0986│B:安仔有嗎？（│元沒收之，如全部或一部│              │
│    │          │        │      │                  │        │載，犯罪事實三賺400元（ │708155→B   │意指安非他命）│不能沒收時，以其財產抵│              │
│    │          │        │      │                  │        │見本院卷第8頁至第9頁本院│            │A:有。        │償之。                │              │
│    │          │        │      │                  │        │羈押訊問）；羅世棧打電話│            │B:蛤。        │                      │              │
│    │          │        │      │                  │        │給跟我買1000元的甲基安非│            │A:有。        │                      │              │
│    │          │        │      │                  │        │他命，是在我家旁交貨，重│            │B:有是嗎？我一│                      │              │
│    │          │        │      │                  │        │0.2公克，賺400元（見本院│            │下到囉。      │                      │              │
│    │          │        │      │                  │        │卷第42頁本院準備）      │            │A:好。        │                      │              │
│    │          │        │      │                  │        │                        │            │              │                      │              │
│    │          │        │      │                  │        │證人羅世棧之證述：我跟徐│            │              │                      │              │
│    │          │        │      │                  │        │國本買一千元甲基安非他命│            │              │                      │              │
│    │          │        │      │                  │        │，過約十分鍾，我到他家後│            │              │                      │              │
│    │          │        │      │                  │        │門的停車場，他拿出來給我│            │              │                      │              │
│    │          │        │      │                  │        │，我拿一千元給他（見偵查│            │              │                      │              │
│    │          │        │      │                  │        │卷第235頁至第236頁偵訊）│            │              │                      │              │
│    │          │        │      │                  │        │; 我以0000-000000和阿本 │            │              │                      │              │
│    │          │        │      │                  │        │徐國本0000-000000、09834│            │              │                      │              │
│    │          │        │      │                  │        │32804聯絡，我從98年10月 │            │              │                      │              │
│    │          │        │      │                  │        │開始向徐國本拿甲基安非他│            │              │                      │              │
│    │          │        │      │                  │        │命毒品，99年2月4日之譯文│            │              │                      │              │
│    │          │        │      │                  │        │係我跟徐國本買1千元甲基 │            │              │                      │              │
│    │          │        │      │                  │        │安非他命毒品，交易處所在│            │              │                      │              │
│    │          │        │      │                  │        │徐國本住處後門停車場，我│            │              │                      │              │
│    │          │        │      │                  │        │以現金與他交易（見偵查卷│            │              │                      │              │
│    │          │        │      │                  │        │第238頁背面至第240頁背面│            │              │                      │              │
│    │          │        │      │                  │        │）。                    │            │              │                      │              │
│    │          │        │      │                  │        │                        │            │              │                      │              │
│    │          │        │      │                  │        │通聯譯文（見偵查卷第21頁│            │              │                      │              │
│    │          │        │      │                  │        │第3則）                 │            │              │                      │              │
├──┼─────┼────┼───┼─────────┼────┼────────────┼──────┼───────┼───────────┼───────┤
│ 8  │99年2月7日│徐國本  │黃世月│新竹縣湖口鄉長嶺村│5000元2 │被告徐國本之自白（見偵查│戴國籌行動電│99/02/07      │徐國本共同販賣第二級毒│【一(四)】      │
│    │14時18分後│戴國籌  │      │四湖尾20號徐國本住│包數量不│卷第49頁、本院卷第8 頁、│話號碼：0926│14：18：07    │品，處有期徒刑參年陸月│              │
│    │某時      │        │      │處附近橋旁        │詳      │第42頁）。              │407545→A   │A:喂。        │。扣案如附表3 編號2 至│              │
│    │          │        │      │                  │        │                        │            │B:你在哪？    │5 所示之物，均沒收，未│              │
│    │          │        │      │                  │        │被告徐國本之自白：戴國籌│黃月世行動電│A:台北呀，胡椒│扣案犯罪所得新台幣伍仟│              │
│    │          │        │      │                  │        │常到我家，如果他接到電話│話號碼：0933│剛不是打來嗎？│元應與戴國籌連帶沒收，│              │
│    │          │        │      │                  │        │，有人要跟他買毒品，他就│747104→B   │B:我阿月。    │如全部或一部不能連帶沒│              │
│    │          │        │      │                  │        │叫我送到我家外面的池塘邊│            │A:蛤。        │收時，以渠等財產連帶抵│              │
│    │          │        │      │                  │        │，有人會來拿，對方把錢給│            │B:阿月。      │償之。                │              │
│    │          │        │      │                  │        │我，我再給戴國籌。另外我│            │A:要多少。（意│                      │              │
│    │          │        │      │                  │        │還有開車子送到和興鎮洗衣│            │指毒品）      │                      │              │
│    │          │        │      │                  │        │店旁邊的便利商店，交毒品│            │B:阿月啦。    │                      │              │
│    │          │        │      │                  │        │給不認識的人，對方把錢給│            │A:竹東的是嗎？│                      │              │
│    │          │        │      │                  │        │我，我再拿錢回去給戴國籌│            │B:是啦是啦。  │                      │              │
│    │          │        │      │                  │        │。戴國籌幾乎都是用上開這│            │A:要多少？    │                      │              │
│    │          │        │      │                  │        │兩種模式。請我幫他送毒品│            │B:你在哪？    │                      │              │
│    │          │        │      │                  │        │。只有送安非他命，沒有送│            │A:台北呀。    │                      │              │
│    │          │        │      │                  │        │過海洛因。（見偵查卷第49│            │B:台北。      │                      │              │
│    │          │        │      │                  │        │頁）；我賣給黃世月是在我│            │A:我叫人幫你拿│                      │              │
│    │          │        │      │                  │        │家附近橋旁，錢是當場收（│            │。            │                      │              │
│    │          │        │      │                  │        │見本院卷第8 頁本院羈押訊│            │B:五張。      │                      │              │
│    │          │        │      │                  │        │問）；是黃世月和戴國籌買│            │A:五張是嗎？你│                      │              │
│    │          │        │      │                  │        │甲基安非他命，我拿出去交│            │來池塘拿。    │                      │              │
│    │          │        │      │                  │        │貨，我知道他在賣甲基安非│            │B:哪裡？      │                      │              │
│    │          │        │      │                  │        │他命，但他賺多少我不知道│            │A:池塘呀。    │                      │              │
│    │          │        │      │                  │        │（見本院卷第42頁本院準備│            │B:那阿月要打給│                      │              │
│    │          │        │      │                  │        │）。                    │            │誰？          │                      │              │
│    │          │        │      │                  │        │                        │            │A:我會打給他，│                      │              │
│    │          │        │      │                  │        │證人黃世月證述：我向戴國│            │你到打給我我會│                      │              │
│    │          │        │      │                  │        │籌買毒品時，是徐國本負責│            │打給他呀。    │                      │              │
│    │          │        │      │                  │        │送貨，99年2月7日交易毒品│            │B:好好。      │                      │              │
│    │          │        │      │                  │        │也是買五千元，兩包比較多│            │A:胡椒要下來是│                      │              │
│    │          │        │      │                  │        │的甲基安非他命，還是約在│            │嗎？          │                      │              │
│    │          │        │      │                  │        │徐國家外面的池塘旁，是徐│            │B:我再三分，再│                      │              │
│    │          │        │      │                  │        │國本拿給我的（見偵查卷第│            │二十分鍾。    │                      │              │
│    │          │        │      │                  │        │153頁偵訊）；我和戴國籌 │            │A:好到了你就車│                      │              │
│    │          │        │      │                  │        │拿5千元安非他命，交易處 │            │子開到橋上去就│                      │              │
│    │          │        │      │                  │        │所在徐國本住處橋上，由徐│            │可以了。      │                      │              │
│    │          │        │      │                  │        │國本跟我交易（見本院卷第│            │B:好。        │                      │              │
│    │          │        │      │                  │        │72頁警詢）。            │            │              │                      │              │
│    │          │        │      │                  │        │                        │            │              │                      │              │
│    │          │        │      │                  │        │通聯譯文（見本院卷第56頁│            │              │                      │              │
│    │          │        │      │                  │        │第1 則）                │            │              │                      │              │
├──┼─────┼────┼───┼─────────┼────┼────────────┼──────┼───────┼───────────┼───────┤
│ 9  │99年2月28 │徐國本  │羅世棧│新竹縣湖口鄉長嶺村│1000元1 │被告徐國本之自白（見本院│徐國本行動電│99/02/28      │徐國本販賣第二級毒品，│【四】        │
│    │日20時43分│        │      │四湖尾20號徐國本住│小包0.2 │卷第8頁至第9頁、第42頁）│話號碼：0935│20：43：06    │處有期徒刑參年陸月。扣│賺400元       │
│    │後某時    │        │      │處旁              │公克    │。                      │014119→A   │A:喂你在哪?   │案如附表3 編號2 、4 、│* 偵訊中未問此│
│    │          │        │      │                  │        │                        │            │B:我在家裡。  │5 所示之物，均沒收，未│部分          │
│    │          │        │      │                  │        │被告徐國本之自白：犯罪事│羅世棧行動電│A:還要嗎? （意│扣案犯罪所得新台幣壹仟│              │
│    │          │        │      │                  │        │實二至七賣的錢如起訴書所│話號碼：0986│指毒品）      │元沒收之，如全部或一部│              │
│    │          │        │      │                  │        │載，犯罪事實四賺400元（ │708155→B   │B:我等一下問我│不能沒收時，以其財產抵│              │
│    │          │        │      │                  │        │見本院卷第8頁至第9頁本院│            │朋友，我等一下│償之。                │              │
│    │          │        │      │                  │        │羈押訊問）；羅世棧打電話│            │再跟你講好嗎？│                      │              │
│    │          │        │      │                  │        │給跟我買1000元的甲基安非│            │A:好。        │                      │              │
│    │          │        │      │                  │        │他命，是在我家旁交貨，重│            │              │                      │              │
│    │          │        │      │                  │        │0.2公克，賺400元（見本院│            │              │                      │              │
│    │          │        │      │                  │        │卷第43頁本院準備）      │            │              │                      │              │
│    │          │        │      │                  │        │                        │            │              │                      │              │
│    │          │        │      │                  │        │證人羅世棧之證述：我身上│            │              │                      │              │
│    │          │        │      │                  │        │沒錢是跟朋友借錢去買，在│            │              │                      │              │
│    │          │        │      │                  │        │打完電話半小時後，，我到│            │              │                      │              │
│    │          │        │      │                  │        │徐國本家後門的停車場，他│            │              │                      │              │
│    │          │        │      │                  │        │拿出來給我，我拿一千元給│            │              │                      │              │
│    │          │        │      │                  │        │他（見偵查卷第236頁偵訊 │            │              │                      │              │
│    │          │        │      │                  │        │）; 我以0000-000000和阿 │            │              │                      │              │
│    │          │        │      │                  │        │本徐國本0000-000000、098│            │              │                      │              │
│    │          │        │      │                  │        │0000000聯絡，我從98年10 │            │              │                      │              │
│    │          │        │      │                  │        │月開始向徐國本拿甲基安非│            │              │                      │              │
│    │          │        │      │                  │        │他命毒品，99年2月28日之 │            │              │                      │              │
│    │          │        │      │                  │        │譯文係我跟徐國本買1千元 │            │              │                      │              │
│    │          │        │      │                  │        │甲基安非他命毒品，當天我│            │              │                      │              │
│    │          │        │      │                  │        │跟葉小弟借錢去買（見偵查│            │              │                      │              │
│    │          │        │      │                  │        │卷第238頁背面至第241頁警│            │              │                      │              │
│    │          │        │      │                  │        │詢）。                  │            │              │                      │              │
│    │          │        │      │                  │        │                        │            │              │                      │              │
│    │          │        │      │                  │        │通聯譯文（見偵查卷第251 │            │              │                      │              │
│    │          │        │      │                  │        │頁第3則）               │            │              │                      │              │
├──┼─────┼────┼───┼─────────┼────┼────────────┼──────┼───────┼───────────┼───────┤
│ 10 │99年4月4日│徐國本  │羅世棧│新竹縣湖口鄉○○路│8000元1 │被告徐國本之自白（見本院│徐國本行動電│99/04/03      │徐國本販賣第二級毒品，│【五】        │
│    │凌晨2時許 │        │      │某處加油站        │包4公克 │卷第8頁至第9頁、第42頁）│話號碼：0935│22：34：14    │處有期徒刑參年陸月。扣│賺1500元      │
│    │          │        │      │                  │        │。                      │014119→A   │A:喂。        │案如附表3 編號2 、4 、│              │
│    │          │        │      │                  │        │                        │            │B:喂阿本喔。  │5 所示之物，均沒收，未│              │
│    │          │        │      │                  │        │被告徐國本之自白：犯罪事│羅世棧行動電│A:嗯。        │扣案犯罪所得新台幣捌仟│              │
│    │          │        │      │                  │        │實二至七賣的錢如起訴書所│話號碼：0986│B:早德呀。    │元沒收之，如全部或一部│              │
│    │          │        │      │                  │        │載，犯罪事實五賺400元（ │708155→B   │A:嗯。        │不能沒收時，以其財產抵│              │
│    │          │        │      │                  │        │見本院卷第8頁至第9頁本院│            │B:你跟我準備差│償之。                │              │
│    │          │        │      │                  │        │羈押訊問）；羅世棧打電話│            │不多8千元的東 │                      │              │
│    │          │        │      │                  │        │給跟我買8000元的甲基安非│            │西好嗎？（意指│                      │              │
│    │          │        │      │                  │        │他命，是在我家旁交貨，重│            │毒品）        │                      │              │
│    │          │        │      │                  │        │4公克，賺1500元（見本院 │            │A:現在是嗎？  │                      │              │
│    │          │        │      │                  │        │卷第43頁本院準備）      │            │B:你跟我準備好│                      │              │
│    │          │        │      │                  │        │                        │            │我差不多一、二│                      │              │
│    │          │        │      │                  │        │證人羅世棧之證述：我跟徐│            │點會到。      │                      │              │
│    │          │        │      │                  │        │國本買八千元甲基安非他命│            │A:一、二點。  │                      │              │
│    │          │        │      │                  │        │，因為我要去台南工作，所│            │B:嗯。        │                      │              │
│    │          │        │      │                  │        │以約湖口鄉○○路和成牌磁│            │A:好。        │                      │              │
│    │          │        │      │                  │        │磚工廠旁的加油站，時間是│            │B:我剛要回家呀│                      │              │
│    │          │        │      │                  │        │隔天的凌晨2點多，徐國本 │            │，厚。        │                      │              │
│    │          │        │      │                  │        │一個人來，拿一大包甲基安│            │A:好。        │                      │              │
│    │          │        │      │                  │        │非他命給我，重量我不知道│            │B:好。        │                      │              │
│    │          │        │      │                  │        │（見偵查卷第236頁偵訊）;│            │              │                      │              │
│    │          │        │      │                  │        │我以0000-000000和阿本徐 │            │              │                      │              │
│    │          │        │      │                  │        │國本0000-000000、0000000│            │              │                      │              │
│    │          │        │      │                  │        │804聯絡，我從98年10月開 │            │              │                      │              │
│    │          │        │      │                  │        │始向徐國本拿甲基安非他命│            │              │                      │              │
│    │          │        │      │                  │        │毒品，99年4月3日之譯文係│            │              │                      │              │
│    │          │        │      │                  │        │我跟徐國本買8千元甲基安 │            │              │                      │              │
│    │          │        │      │                  │        │非他命毒品，當天我從台南│            │              │                      │              │
│    │          │        │      │                  │        │北門養蚵場工作處有北上，│            │              │                      │              │
│    │          │        │      │                  │        │所以在99年4月4日2時許跟 │            │              │                      │              │
│    │          │        │      │                  │        │徐國本約在新竹縣湖口鄉八│            │              │                      │              │
│    │          │        │      │                  │        │德路和成牌磁磚工廠旁加油│            │              │                      │              │
│    │          │        │      │                  │        │站跟他交易（見偵查卷第  │            │              │                      │              │
│    │          │        │      │                  │        │238頁背面至第241頁警詢）│            │              │                      │              │
│    │          │        │      │                  │        │。                      │            │              │                      │              │
│    │          │        │      │                  │        │                        │            │              │                      │              │
│    │          │        │      │                  │        │通聯譯文（見偵查卷第28頁│            │              │                      │              │
│    │          │        │      │                  │        │第2則）                 │            │              │                      │              │
├──┼─────┼────┼───┼─────────┼────┼────────────┼──────┼───────┼───────────┼───────┤
│ 11 │99年4月5日│徐國本  │張伯霖│新竹縣湖口鄉長嶺村│2000元1 │被告徐國本之自白（見偵查│戴國籌行動電│99/04/05      │徐國本共同販賣第二級毒│【一(六)】      │
│    │11時26分後│戴國籌  │      │四湖尾20號徐國本住│小包重量│卷第49頁、本院卷第8 頁、│話號碼：0926│11：26：00    │品，處有期徒刑參年陸月│              │
│    │某時      │        │      │處旁              │1公克   │第42頁）。              │407545→A   │A:喂。        │。扣案如附表3 編號2 至│              │
│    │          │        │      │                  │        │                        │            │B:籌哥有空嗎？│5 所示之物，均沒收，未│              │
│    │          │        │      │                  │        │被告徐國本之自白：戴國籌│張伯霖借用彭│A:怎樣？      │扣案犯罪所得新台幣貳仟│              │
│    │          │        │      │                  │        │常到我家，如果他接到電話│秀英之行動電│B:要拿2張。（ │元應與戴國籌連帶沒收，│              │
│    │          │        │      │                  │        │，有人要跟他買毒品，他就│話號碼：0989│意指毒品）    │如全部或一部不能連帶沒│              │
│    │          │        │      │                  │        │叫我送到我家外面的池塘邊│130099→B   │A:你過來池塘這│收時，以渠等財產連帶抵│              │
│    │          │        │      │                  │        │，有人會來拿，對方把錢給│            │。            │償之。                │              │
│    │          │        │      │                  │        │我，我再給戴國籌。另外我│            │B:阿本那裡嗎？│                      │              │
│    │          │        │      │                  │        │還有開車子送到和興鎮洗衣│            │A:嗯。        │                      │              │
│    │          │        │      │                  │        │店旁邊的便利商店，交毒品│            │B:好。        │                      │              │
│    │          │        │      │                  │        │給不認識的人，對方把錢給│            │              │                      │              │
│    │          │        │      │                  │        │我，我再拿錢回去給戴國籌│            │              │                      │              │
│    │          │        │      │                  │        │。戴國籌幾乎都是用上開這│            │              │                      │              │
│    │          │        │      │                  │        │兩種模式。請我幫他送毒品│            │              │                      │              │
│    │          │        │      │                  │        │。只有送安非他命，沒有送│            │              │                      │              │
│    │          │        │      │                  │        │過海洛因。（見偵查卷第49│            │              │                      │              │
│    │          │        │      │                  │        │頁）；我賣給張伯霖的錢是│            │              │                      │              │
│    │          │        │      │                  │        │當場收（見本院卷第8 頁本│            │              │                      │              │
│    │          │        │      │                  │        │院羈押訊問）；是張伯霖和│            │              │                      │              │
│    │          │        │      │                  │        │戴國籌買甲基安非他命，我│            │              │                      │              │
│    │          │        │      │                  │        │拿出去交貨，我知道他在賣│            │              │                      │              │
│    │          │        │      │                  │        │甲基安非他命，但他賺多少│            │              │                      │              │
│    │          │        │      │                  │        │我不知道（見本院卷第42頁│            │              │                      │              │
│    │          │        │      │                  │        │本院準備）。            │            │              │                      │              │
│    │          │        │      │                  │        │                        │            │              │                      │              │
│    │          │        │      │                  │        │證人張伯霖之證述：99年4 │            │              │                      │              │
│    │          │        │      │                  │        │月5日文是我要向戴國籌買2│            │              │                      │              │
│    │          │        │      │                  │        │千元的甲基安非他命，我是│            │              │                      │              │
│    │          │        │      │                  │        │去徐國本住處向徐國本拿取│            │              │                      │              │
│    │          │        │      │                  │        │的（見偵查卷第264頁警詢 │            │              │                      │              │
│    │          │        │      │                  │        │）；我向戴國籌買兩千元的│            │              │                      │              │
│    │          │        │      │                  │        │甲基安非他命，他叫我去徐│            │              │                      │              │
│    │          │        │      │                  │        │國本家拿，我打完電話十分│            │              │                      │              │
│    │          │        │      │                  │        │鍾後到，是由徐國本拿一包│            │              │                      │              │
│    │          │        │      │                  │        │一公克安非他命給我（見偵│            │              │                      │              │
│    │          │        │      │                  │        │查卷第287頁偵訊）。     │            │              │                      │              │
│    │          │        │      │                  │        │                        │            │              │                      │              │
│    │          │        │      │                  │        │通聯譯文（見偵查卷第275 │            │              │                      │              │
│    │          │        │      │                  │        │頁第4則）               │            │              │                      │              │
├──┼─────┼────┼───┼─────────┼────┼────────────┼──────┼───────┼───────────┼───────┤
│ 12 │99年4日14 │徐國本  │羅世棧│新竹縣湖口鄉長嶺村│6000元3 │被告徐國本之陳述（見本院│徐國本行動電│99/4/13       │徐國本販賣第二級毒品，│【六】        │
│    │日2時許   │        │      │四湖尾20號徐國本住│包共3公 │卷第8頁至第9頁、第42頁）│話號碼：0935│23:5:6        │處有期徒刑參年陸月。扣│* 偵訊中未問此│
│    │          │        │      │處後門停車場      │克      │。                      │014119→A   │A:喂。        │案之如附表三編號1 所示│部分          │
│    │          │        │      │                  │        │                        │            │B:喂阿本喔。  │之甲基安非他命沒收銷燬│              │
│    │          │        │      │                  │        │被告徐國本之陳述：犯罪事│羅世棧行動電│A:蛤。        │之；扣案如附表3 編號2 │              │
│    │          │        │      │                  │        │實二至七賣的錢如起訴書所│話號碼：0986│B:跟我準備6千 │、4 、5 所示之物，均沒│              │
│    │          │        │      │                  │        │載，犯罪事實六我沒有摻糖│708155→B   │元的東西呀。（│收，未扣案犯罪所得新台│              │
│    │          │        │      │                  │        │，這次我沒有賺（見本院卷│            │意指毒品）    │幣陸仟元沒收之，如全部│              │
│    │          │        │      │                  │        │第8頁至第9頁本院羈押訊問│            │A:多少呀？    │或一部不能沒收時，以其│              │
│    │          │        │      │                  │        │）；羅世棧打電話給跟我買│            │B:6千呀。     │財產抵償之。          │              │
│    │          │        │      │                  │        │6000元的甲基安非他命3包 │            │A:6千喔。     │                      │              │
│    │          │        │      │                  │        │，每包重1公克，是在我家 │            │B:是呀我現在趕│                      │              │
│    │          │        │      │                  │        │旁停車場交貨，我直接從戴│            │回去呀。      │                      │              │
│    │          │        │      │                  │        │國籌那邊拿給羅世棧，我沒│            │A:幾點會到？  │                      │              │
│    │          │        │      │                  │        │有賺錢（見本院卷第43頁本│            │B:現在幾點了？│                      │              │
│    │          │        │      │                  │        │院準備）                │            │A:現在11點。  │                      │              │
│    │          │        │      │                  │        │                        │            │B:11點，差不多│                      │              │
│    │          │        │      │                  │        │證人羅世棧之證述：我跟徐│            │二點左右。    │                      │              │
│    │          │        │      │                  │        │國本買六千元甲基安非他命│            │A:好好。      │                      │              │
│    │          │        │      │                  │        │，約在他家後面停車場，時│            │B:好。        │                      │              │
│    │          │        │      │                  │        │間是隔天凌晨兩點多，我從│            │              │                      │              │
│    │          │        │      │                  │        │台南工作處所回來，徐國本│            │              │                      │              │
│    │          │        │      │                  │        │一個人來，拿一大包甲基安│            │              │                      │              │
│    │          │        │      │                  │        │非他命給我，重量我不知道│            │              │                      │              │
│    │          │        │      │                  │        │（見偵查卷第236頁偵訊）;│            │              │                      │              │
│    │          │        │      │                  │        │我以0000-000000和阿本徐 │            │              │                      │              │
│    │          │        │      │                  │        │國本0000-000000、0000000│            │              │                      │              │
│    │          │        │      │                  │        │804聯絡，我從98 年10月開│            │              │                      │              │
│    │          │        │      │                  │        │始向徐國本拿甲基安非他命│            │              │                      │              │
│    │          │        │      │                  │        │毒品，99年4月13日之譯文 │            │              │                      │              │
│    │          │        │      │                  │        │係我跟徐國本買6千元甲基 │            │              │                      │              │
│    │          │        │      │                  │        │安非他命毒品，當天我從台│            │              │                      │              │
│    │          │        │      │                  │        │南北門養蚵場工作處有北上│            │              │                      │              │
│    │          │        │      │                  │        │，所以在99年4月14日2時許│            │              │                      │              │
│    │          │        │      │                  │        │跟徐國本約在他住處後門停│            │              │                      │              │
│    │          │        │      │                  │        │車場交易（見偵查卷第238 │            │              │                      │              │
│    │          │        │      │                  │        │頁背面至第242頁警詢）。 │            │              │                      │              │
│    │          │        │      │                  │        │                        │            │              │                      │              │
│    │          │        │      │                  │        │通聯譯文（見偵查卷第33頁│            │              │                      │              │
│    │          │        │      │                  │        │第2則）                 │            │              │                      │              │
├──┴─────┴────┴───┴─────────┴────┴────────────┴──────┴───────┴───────────┴───────┤
│備註欄【】內數字為起訴書犯罪事實中之編號                                                                                                                        │
└────────────────────────────────────────────────────────────────────────────────┘
附表二：被訴販賣第一級毒品海洛因部分
┌──┬─────┬────┬───┬─────────┬────┬────────────┬──────┬───────┐
│編號│ 交易時間 │ 行為人 │買受人│    交易地點      │交易數量│        證  據          │  通聯譯文  │  備註        │
│    │          │        │      │                  │及價格  │                        │            │              │
├──┼─────┼────┼───┼─────────┼────┼────────────┼──────┼───────┤
│ 1  │99年2月間 │徐國本  │廖乾名│新竹縣湖口鄉和興鎮│2000元1 │被告徐國本之否認（見偵查│戴國籌（A ）│ 【一(七)】     │
│    │某日      │戴國籌  │      │社區附近某洗衣店  │小包數量│卷第49頁至第50頁、第52頁│行動電話號碼│              │
│    │          │        │      │                  │不詳    │、本院卷第8頁至第9頁、第│：0936      │              │
│    │          │        │      │                  │        │43頁）                  │407545      │              │
│    │          │        │      │                  │        │                        │廖乾名（B ）│              │
│    │          │        │      │                  │        │被告徐國本之否認：我只有│行動電話號碼│              │
│    │          │        │      │                  │        │幫戴國籌送安非他命，不包│：0000000000│              │
│    │          │        │      │                  │        │括海洛因，因為我不瞭解海│990228      │              │
│    │          │        │      │                  │        │洛因，至於99年2月間某日 │133320      │              │
│    │          │        │      │                  │        │的事我沒有印象，但是我有│A：喂。     │              │
│    │          │        │      │                  │        │載戴國籌到和興鎮洗衣店去│B ：籌哥是嗎│              │
│    │          │        │      │                  │        │看兒子，他兒子的保母住那│？          │              │
│    │          │        │      │                  │        │附近，我也不認識廖乾名（│A：誰人？   │              │
│    │          │        │      │                  │        │見偵查卷第49頁至第50頁、│B ：我阿棋啦│              │
│    │          │        │      │                  │        │第52頁偵訊）；我沒有和戴│。          │              │
│    │          │        │      │                  │        │國籌一起販賣海洛因，我不│A：嗯。     │              │
│    │          │        │      │                  │        │認識廖乾名（見本院卷第8 │B ：那個，我│              │
│    │          │        │      │                  │        │頁至第9頁本院羈押訊問） │要拿那個81啦│              │
│    │          │        │      │                  │        │；我沒有載國籌去湖口，是│。          │              │
│    │          │        │      │                  │        │由戴國籌自己拿海洛因給廖│A：什麼呀！ │              │
│    │          │        │      │                  │        │乾名（見本院卷第43頁本院│B ：我拿81啦│              │
│    │          │        │      │                  │        │準備）。                │！看好再來啦│              │
│    │          │        │      │                  │        │                        │。          │              │
│    │          │        │      │                  │        │證人廖乾名之證述：徐國本│A ：好呀！可│              │
│    │          │        │      │                  │        │（指認犯罪嫌疑人編號8） │以呀。      │              │
│    │          │        │      │                  │        │是戴國籌送毒品來給我的人│B ：在哪裡？│              │
│    │          │        │      │                  │        │，99年2 月間在新竹縣湖口│A ：在紅點這│              │
│    │          │        │      │                  │        │鄉和興鎮社區洗衣店外面向│呀！        │              │
│    │          │        │      │                  │        │戴國籌買海洛因，當時是由│B ：紅點什麼│              │
│    │          │        │      │                  │        │徐國本開車戴國籌來與我交│紅點？喔那個│              │
│    │          │        │      │                  │        │易的（見偵查卷第112 頁背│什麼呀！    │              │
│    │          │        │      │                  │        │面至第113 頁警詢）；我不│A ：商店就對│              │
│    │          │        │      │                  │        │認識徐國本但有看過，因為│啦！        │              │
│    │          │        │      │                  │        │他跟戴國籌一起賣毒品給我│B ：商店對面│              │
│    │          │        │      │                  │        │，有一次約在洗衣店前，是│我知道，好好│              │
│    │          │        │      │                  │        │徐國本開車載戴國籌過來，│好。        │              │
│    │          │        │      │                  │        │那一次買兩千元海洛因，時│            │              │
│    │          │        │      │                  │        │間約在99年2 月間（見偵查│            │              │
│    │          │        │      │                  │        │卷第136 頁至第137 頁偵訊│            │              │
│    │          │        │      │                  │        │）                      │            │              │
├──┴─────┴────┴───┴─────────┴────┴────────────┴──────┴───────┤
│備註欄【】內數字為起訴書犯罪事實中之編號                                                                                │
└────────────────────────────────────────────────────────────┘
附表三：
┌──┬──────────┬────────┬──────────────────────┐
│編號│    物        品    │    數  量      │     備    註                               │
├──┼──────────┼────────┼──────────────────────┤
│ 1  │甲基安非他命        │    5包         │驗餘淨重分別為0.6700公克、0.1390公克、0.7280│
│    │                    │                │公克、0.0301 公克、0.7090公克               │
│    │                    │                │行政院衛生署草屯療養院99年8 月9 日草療鑑字第│
│    │                    │                │0000000000號鑑定書（見本院卷第74頁）        │
├──┼──────────┼────────┼──────────────────────┤
│ 2  │行動電話（含SIM 卡）│NOKIA 廠牌（搭配│扣案，為被告徐國本所有供販賣第二級毒品安非他│
│    │                    │門號000000 0000 │命用                                        │
│    │                    │號）1 支。      │                                            │
├──┼──────────┼────────┼──────────────────────┤
│ 3  │電子磅秤            │1台             │扣案，為戴國籌所有，供販賣第二級毒品安非他命│
│    │                    │                │使用                                        │
├──┼──────────┼────────┼──────────────────────┤
│ 4  │00號夾鏈袋          │1包61個         │扣案，為被告徐國本所有，供販賣第二級安非他命│
│    │                    │                │使用                                        │
├──┼──────────┼────────┼──────────────────────┤
│ 5  │SCD2-000號夾鏈袋    │3包各70個、69個 │扣案，為被告徐國本所有供販賣第二級安非他命使│
│    │                    │及60個          │用                                          │
└──┴──────────┴────────┴──────────────────────┘
附表四：
┌──┬──────────┬────────┬──────────────────────┐
│編號│    物        品    │    數  量      │     備    註                               │
├──┼──────────┼────────┼──────────────────────┤
│ 1  │行動電話（含SIM 卡）│SAMSUNG 廠牌（搭│扣案，非為被告徐國本所有供販賣第二級毒品安非│
│    │                    │配門號0000000000│他命用                                      │
│    │                    │號）1 支        │                                            │
├──┼──────────┼────────┼──────────────────────┤
│ 2  │安非他命吸食器      │2組             │扣案，為被告徐國本及其妻子潘蘭英吸食甲基安非│
│    │                    │                │他命使用                                    │
├──┼──────────┼────────┼──────────────────────┤
│ 3  │帳單                │1張             │扣案，為戴國籌所有                          │
├──┼──────────┼────────┼──────────────────────┤
│ 4  │藥鏟                │1支             │扣案，為被告徐國本所有，於其吸食甲基安非他命│
│    │                    │                │使用                                        │
├──┼──────────┼────────┼──────────────────────┤
│ 5  │OPP自黏袋           │1包20個         │扣案，為戴國籌所有                          │
├──┼──────────┼────────┼──────────────────────┤
│ 6  │2號夾鍊袋           │1包19個         │扣案，為被告徐國本所有，非供犯罪所用。      │
├──┼──────────┼────────┼──────────────────────┤
│ 7  │2號夾鍊袋           │1包13個         │扣案，為被告徐國本所有，非供犯罪所用。      │
└──┴──────────┴────────┴──────────────────────┘

司法院資訊處製作；財團法人民間司法改革基金會備份。
